src/morphology/stems/adverbs.lexc
LEXICON adverbs
авал:авал ADV-TEMP_  "kauan sitten" ;
авалкиге:авалкиге ADV-TEMP_  "hyvin kauan aikaa sitten" ;
авардезь-кольгозь:авардезь-кольгозь GER_  "itkien" ;
авардезь-рангозь:авардезь-рангозь GER_  "itkien ja valittaen" ;
ажелняста:ажелняста ADV_  "tiukasti" ;
ала:ала ADV-SPAT_  "alhaalla" ;
алга:алга ADV-SPAT_  "alla" ;
алда:алда ADV-SPAT_  "alta" ;
алу:алу ADV-SPAT_  "alas" ;
алуветть:алуветть ADV_  "myötävirtaan" ;
анокста:анокста ADV_  "valmiina" ;
ардозь:ардозь ADV_  "juosten" ;
аф% эсь% воля:аф% эсь% воля ADV_  "tahtomattaan" ;
аяш:аяш ADV-NEG_АЯШ  "ei ole" ;
аш:аш ADV-NEG_АШ  "ei ole" ;
байтяк:байтяк ADV_  "paljon" ;
бойкаста:бойкаста ADV_  "reippaasti" ;
боку:боку ADV_  "sivuun" ;
вадряста:вадряста ADV_  "tasaisesti" ;
ваймоть-седихть:ваймоть-седихть ADV_  "sulassa sovussa" ;
валдова:валдова ADV_  "avoimesti" ;
вандолдозь-пиндолдозь:вандолдозь-пиндолдозь ADV_  "loistavasti" ;
васе:васе ADV_  "ensin" ;
васток-васток:васток-васток ADV_  "paikoitellen" ;
вафторнекомба:вафторнекомба ADV_  "??" ;
вашуста:вашуста ADV_  "kantava" ;
вейхксоксть:вейхксоксть ADV_  "yhdeksän kertaa" ;
велязь-шарозь:велязь-шарозь ADV_  "nurin niskoin" ;
вень% лангс:вень% лангс ADV_  "yöksi" ;
верпотмоса:верпотмоса ADV_  "verissään" ;
ветень-ветень:ветень-ветень ADV_  "viidestään" ;
виденяста:виденяста ADV_  "suoraan" ;
визькс:визькс ADV_  "häpeä" ;
вихцок:вихцок ADV_  "yhdessä" ;
впритинь+Use/SpellNoSugg:въпритинь ADV_  "hyvin" ;
вчёк:вчёк ADV_  "sopivasti" ;
вяжедезь:вяжедезь ADV_  "tukien" ;
гайкола:гайкола ADV_  "siellä" ;
гальдерьфса:гальдерьфса ADV_  "äänekkäästi" ;
гончкя:гончкя ADV_  "(leikkiä) sokkoa" ;
грохиезь:грохиезь ADV_  "jyskien" ;
гусем:гусем ADV_  "hanhenmarssia" ;
даман:даман ADV_  "juuri parahiksi" ;
дипломатична:дипломатична ADV_  "diplomaattisesti" ;
достойна:достойна ADV_  "ansiokkaasti" ;
дуром:дуром ADV_  "hyvin" ;
жалназь-увназь:жалназь-увназь ADV_  "meluten" ;
живста:живста ADV_  "elävältä" ;
жуледезь-каледезь:жуледезь-каледезь ADV_  "pettäen" ;
замоконек-мезнек:замоконек-мезнек ADV_  "lukkojen kanssa yhdessä" ;
иднек-рьвянек:иднек-рьвянек ADV_  "vaimoineen ja lapsineen" ;
икснезь-мкснезь+Use/SpellNoSugg:икснезь-мъкснезь ADV_  "epäselvästi" ;
илямба:илямба ADV_  "illalla" ;
инголи:инголи ADV_  "eteen(päin)" ;
ичкозде-ичкозде:ичкозде-ичкозде ADV_  "hyvin kaukaa" ;
кайтваня:кайтваня ADV_  "sitä kautta" ;
кальцек:кальцек ADV_  "kalisten" ;
кати-ков:кати-ков ADV_  "jonnekin" ;
кати-мзяра+Use/SpellNoSugg:кати-мъзяра ADV_  "jonkin verran" ;
кафоненьть:кафоненьть ADV_  "te kaksi/molemmat" ;
кафтонек:кафтонек ADV_  "me kaksi/molemmat" ;
кашанкс:кашанкс ADV_  "vihaisesti" ;
келеса:келеса ADV_  "kesken" ;
кельмоста:кельмоста ADV_  "kylmästi" ;
кеняртьфста:кеняртьфста ADV_  "iloisesti" ;
кизонь-киза:кизонь-киза ADV_  "vuosittain" ;
кифтолдозь-кафтолдозь:кифтолдозь-кафтолдозь ADV_  "loistaen" ;
ков-бди:ков-бди ADV_  "jonnekin" ;
ков:ков ADV-SPAT_  "minne" ;
кодгемоньксть:кодгемоньксть ADV_  "kuusikymmentä kertaa" ;
кой-ков:кой-ков ADV_  "jonnekin" ;
кой-мзярс+Use/SpellNoSugg:кой-мъзярс ADV_  "joksikin ajaksi" ;
колдонь:колдонь ADV_  "mistä kotoisin oleva" ;
колмошкаксть:колмошкаксть ADV_  "kolmisen kertaa" ;
комазь:комазь ADV_  "kumartuneena" ;
конашкаста:конашкаста ADV_  "niin paljon kuin" ;
коськста:коськста ADV_  "kuivaksi" ;
круглай:круглай ADV-TEMP_  "koko vuoden ajan" ;
крутаста:крутаста ADV_  "jyrkästi" ;
куваня-бди+Use/SpellNoSugg:куваня-бъди ADV_  "jonnekin" ;
кулоста:кулоста ADV_  "kuolleena" ;
куроконе:куроконе ADV_  "nopeasti" ;
крганьпяльцек+Use/SpellNoSugg:кърганьпяльцек ADV_  "kaulakkain" ;
крхтапа+Use/SpellNoSugg:кърхтапа ADV_  "alasti" ;
кядьста% кядьс:кядьста% кядьс ADV_  "kädestä käteen" ;
кялезь:кялезь ADV_  "kahlaten" ;
лавгазь-лабордозь:лавгазь-лабордозь ADV_  "lörpötellen" ;
лад:лад ADV_  "1. sopu" ;
ламня:ламня ADV_  "paljon" ;
ламос:ламос ADV_  "kauan" ;
лангу:лангу ADV_  "päälle" ;
лафчста:лафчста ADV_  "heikosti" ;
леш-кошь:леш-кошь ADV_  "huohottaen" ;
лична:лична ADV_  "henkilökohtaisesti" ;
лоцазь:лоцазь ADV_  "kuorien" ;
лямбоняста:лямбоняста ADV_  "lämpimästi" ;
мазиста:мазиста ADV_  "kauniisti" ;
марнек:марнек ADV_  "kaikki" ;
марявиста:марявиста ADV_  "ääneen" ;
меккятть:меккятть ADV_  "jälkikäteen" ;
мекпотазь:мекпотазь ADV_  "taakse(päin)" ;
мельцек:мельцек ADV_  "peräkkäin" ;
механически:механически ADV_  "mekaanisesti" ;
мокшекс:мокшекс ADV_  "mokshaksi" ;
мзяра:мзяра ADV_  "montako" ;
мзярда-мзярда+Use/SpellNoSugg:мъзярда-мъзярда ADV_  "jolloinkin" ;
мзярксть% аф% мзярксть:мзярксть% аф% мзярксть ADV_  "jonkin kerran" ;
мзярошка% аф% мзярошка+Use/SpellNoSugg:мъзярошка% аф% мъзярошка ADV_  "jonkin verran" ;
мзярс% аф% мзярс:мзярс% аф% мзярс ADV_  "jolloinkin" ;
навибор:навибор ADV_  "valinnan mukaan" ;
наложна:наложна ADV_  "rasittava(a)" ;
насильна:насильна ADV_  "väkisin" ;
недяляс-кафтс:недяляс-кафтс ADV_  "pariin viikkoon" ;
несколька:несколька ADV_  "muutama" ;
нилень% крда:нилень% крда ADV_  "nelinkertaisesti" ;
ноктанек-мезнек:ноктанек-мезнек ADV_  "valjaineen" ;
няемозонк:няемозонк ADV_  "näkemiin" ;
олажаста:олажаста ADV_  "hellästi" ;
оптом:оптом ADV_  "tukussa" ;
остаткада:остаткада ADV_  "viimeistä kertaa" ;
павазфтома:павазфтома ADV_  "onnettomasti" ;
парняста-гожняста:парняста-гожняста ADV_  "hyvin" ;
песпегля:песпегля ADV_  "loppuun asti" ;
пингонь-пингонь:пингонь-пингонь ADV_  "aika ajoin" ;
поколень-поколь:поколень-поколь ADV_  "kokkareiksi" ;
прокс:прокс ADV_  "1. täysin" ;
пукшуста:пукшуста ADV_  "rikkaasti" ;
пцтай+Use/SpellNoSugg:пъцтай ADV_  "melkein" ;
пяк:пяк Ad-A_  "hyvin" ;
рана:рана ADV-TEMP_  "varhain" ;
ранакиге:ранакиге ADV_  "jo aikaisin aamulla" ;
ровна:ровна ADV_  "yhtäläinen" ;
рязондозь-коськондозь:рязондозь-коськондозь ADV_  "sairastaa riuduttavasti/kuihduttavasti" ;
сатомшка:сатомшка ADV_  "riittävästi" ;
седихть-ваймот:седихть-ваймот ADV_  "koko sydämestään/sielustaan" ;
серьёзна:серьёзна ADV_  "vakavasti" ;
сингордазь:сингордазь ADV_  "purevasti" ;
сисемгрда+Use/SpellNoSugg:сисем#гърда ADV_  "seitsemästi" ;
скорей+Use/SpellNoSugg:съкорей ADV_  "pikemmin" ;
смузьса-кядьса:смузьса-кядьса ADV_  "taitavasti" ;
содамга:содамга ADV_  "tiettävästi" ;
справедливайста:справедливайста ADV_  "oikeudenmukaisesti" ;
стане+Use/SpellNoSugg:сътане ADV_  "sillä/tuolla tavalla" ;
страх+Use/SpellNoSugg:сътрах ADV_  "erittäin" ;
скназь+Use/SpellNoSugg:съкназь ADV_  "hölkkää" ;
сядоксть:сядоксть ADV_  "sadasti" ;
сярядиста:сярядиста ADV_  "sairaana" ;
табунонь-табунонь:табунонь-табунонь ADV_  "laumoittain" ;
таядоста:таядоста ADV_  "rauhallisesti" ;
тефтенянь:тефтенянь ADV_  "yksitellen" ;
тияня-туваня:тияня-туваня ADV_  "siellä täällä" ;
тов:тов ADV-SPAT_  "tuonne" ;
товола:товола ADV-SPAT_  "siellä" ;
тола:тола ADV_  "siellä" ;
тоста:тоста ADV_  "1. sieltä." ;
тупорхт-тапорхт:тупорхт-тапорхт ADV_  "joten kuten" ;
тпор-тапор:тпор-тапор ADV_  "joten kuten" ;
тюрезь-сялондозь:тюрезь-сялондозь ADV_  "tapellen ja riidellen" ;
тянемс:тянемс ADV-TEMP_  "tähän saakka" ;
тянёк:тянёк ADV_  "nyt heti" ;
тёждяста:тёждяста ADV_  "helposti" ;
улхка:улхка ADV_  "äskettäin" ;
ушу:ушу ADV_  "ulos" ;
фкя-фкяньпес:фкя-фкяньпес ADV_  "kaikki viimeistä myöten" ;
фтунь+Use/SpellNoSugg:фътунь ADV_  "täysin" ;
цитор:цитор ADV_  "liian täysi" ;
чваньста:чваньста ADV_  "rehentelevästi" ;
шалакодозь:шалакодозь ADV_  "alkaen meluta/hälistä" ;
шинькучкать:шинькучкать ADV_  "keskipäivällä" ;
шовор:шовор ADV_  "sekaisin" ;
шутендазь-пеедезь:шутендазь-пеедезь ADV_  "leikkiä laskien ja nauraen" ;
эзькомба:эзькомба ADV_  "silloin" ;
эй:эй Ad-A_  "superlatiivin apusana" ;
эряскодозь:эряскодозь ADV_  "kiirehtien" ;
эса:эса ADV-SPAT_  "siellä" ;
эста:эста ADV-TEMP_  "silloin" ;
эсток:эсток ADV-TEMP_  "siinä samassa" ;
эстокиге:эстокиге ADV-TEMP_  "heti" ;
эстоньбере:эстоньбере ADV-TEMP_  "siitä lähtien" ;
эське:эське ADV-TEMP_  "viimeksi" ;
эхярь:эхярь ADV-TEMP_  "aina" ;
яла:яла ADV-TEMP_  "aina" ;
ярхцампингста:ярхцампингста ADV-TEMP_  "syödessä" ;
ёлманяста:ёлманяста ADV_  "pieneksi" ;
ёфси:ёфси ADV_  "ollenkaan" ;
ни:ни ADV-TEMP_  "jo" ;
